【裁判字號】    90,訴,1418
【裁判日期】    900711
【裁判案由】    搶奪
【裁判全文】
臺灣臺中地方法院刑事判決                          九十年度訴字第一四一八號
    公  訴  人  臺灣臺中地方法院檢察署檢察官
    被      告  丁○○
右列被告因搶奪等案件，經檢察官提起公訴（九十年度偵字第八六００號），本院判
決如左：
    主  文
丁○○連續意圖為自己不法之所有，而搶奪他人之動產，累犯，處有期徒刑壹年陸月
；又竊盜，累犯，處有期徒刑柒月。應執行有期徒刑貳年。
    事  實
一、丁○○前曾於民國（以下同）八十七年間犯準強盜罪，經本院判處有期徒刑二年
    六月確定，入監執行，八十九年五月二十二日假釋出獄，假釋期間付保護管束，
    迄九十年三月十八日未經撤銷保護管束而執行完畢，猶未知悔改；又意圖為自己
    不法之所有，於九十年四月二十三日上午十一時許，騎乘向不知情之甲○○借得
    前三碼不詳、尾數三碼─三一七號之機車一部，車牌上黏貼黃色膠布以資掩飾，
    以找尋搶奪對象，行經臺中縣豐原市○○街一一０巷八號前，見丙○○○搭乘其
    友人所騎乘之機車行經該址，且皮包（內有摩托羅拉廠牌Ｔ二０八八型號行動電
    話一具、現款新臺幣（以下同）約一萬元、黃金項鍊一條、眼鏡一副、國民身分
    證一枚）放置於該機車腳踏板上，乃認有機可乘，即將所騎乘機車駛近丙○○○
    後，趁丙○○○不備之際，下手搶奪該皮包，得手後即騎乘該機車加速逃逸，所
    得現款供其花用，並將搶奪取得之行動電話，在臺中縣太平市○○路上以一千五
    百元之價格出售予不詳姓名者所經營之流動攤販，眼鏡與國民身分證部分則將之
    丟棄於臺中縣豐原市○○路段水溝內；又另行起意，意圖為自己不法之所有，於
    九十年五月十三日上午十一時許，徒步行經臺中縣豐原市○○街十九號處前，見
    乙○○所有而停放於該址之車牌號碼ＫＤＴ─二二八號機車一部，疏未將機車鑰
    匙取下，乃發動該機車電門後騎乘離開現場，而下手予以竊取得逞；再另行起意
    ，並承續前揭搶奪之不法所有概括犯意，騎乘竊得之車牌號碼ＫＤＴ─二二八號
    機車找尋搶奪對象，於九十年五月十四日上午九時四十分許，行經臺中縣豐原市
    ○○○路與陽明街口前，見戊○○單獨一人騎乘機車行經該址，且皮包（內有現
    金二千元、行動電話一具、中國信託商業銀行、萬泰商業銀行、臺中商業銀行、
    彰化商業銀行信用卡各一張、機車駕駛執照與國民身分證各一枚）置放於機車腳
    踏板上，乃認有機可乘，即將機車駛近戊○○，趁戊○○不備之際，下手搶奪該
    皮包，得手後騎乘該機車加速逃逸，嗣因戊○○在後追趕，丁○○所騎乘之機車
    行經臺中縣豐原市○○○路與南陽路口時滑倒，為據報前往查緝之警員當場逮獲
    。
二、案經臺中縣警察局豐原分局報請臺灣臺中地方法院檢察署檢察官偵查起訴。
    理  由
一、右揭事實，已據被告丁○○分別於警訊及偵審中自白不諱，核與被害人乙○○、
    丙○○○、戊○○三人分別於警訊及偵查中所指訴之情節相符，並有贓物認領保
    管收據二紙、機車相片二張、車輛竊盜、車牌失竊資料個別查詢報表一紙等在卷
    可資佐證；事證明確，被告犯行，堪以認定。
二、核被告丁○○所為，係犯刑法第三百二十五條第一項之搶奪罪、同法第三百二十
    條第一項之竊盜罪，而被告所犯上揭搶奪罪先後有二次行為，且其時間緊接，所
    犯罪名與犯罪構成要件相同，顯係基於概括之犯意為之，為連續犯，應依刑法第
    五十六條之規定以一罪論，並加重其刑；又被告所犯上揭搶奪與竊盜二罪，其犯
    意各別，罪名不同，應分論併罰；再被告前曾於八十七年間犯準強盜罪，經本院
    判處有期徒刑二年六月確定，入監執行，八十九年五月二十二日假釋出獄，假釋
    期間付保護管束，迄九十年三月十八日未經撤銷保護管束而執行完畢，此有臺灣
    臺中地方法院檢察署刑案資料查註紀錄表與臺灣高等法院被告全國前案紀錄表各
    一紙在卷可據，其於五年之內，再犯本件有期徒刑以上之二罪，均為累犯，均應
    依累犯規定加重其刑，所犯搶奪罪部分，並應遞加重其刑。爰審酌被告甫因準強
    盜罪經執行完畢，未滿二個月時間即再行犯罪，且年輕力壯，不思以正途自食其
    力，而以搶奪婦女財物方式取得財物供其花用，惡性重大，及於犯後坦承犯行，
    態度尚稱良好等一切情狀，分別量處如主文所示之刑，並定其應執行之刑，以示
    懲儆。
據上論斷，應依刑事訴訟法第二百九十九條第一項前段，刑法第五十六條、第三百二
十五條第一項、第三百二十條第一項、第四十七條、第五十一條第五款，罰金罰鍰提
高標準條例第一條前段，判決如主文。
中      華      民      國      九十      年      七    月      十一    日
                法  官   梁   堯   銘
右正本證明與原本無異。
如不服本判決，應於送達後十日內向本院提出上訴狀（須附繕本），上訴於臺灣高等
法院臺中分院。
                                        書記官
中      華      民      國      九十      年      七    月      十 一   日
附錄論罪科刑法條
刑法第三百二十五條
意圖為自己或第三人不法之所有，而搶奪他人之動產者，處六月以上五年以下有期徒
刑。
因而致人於死者，處無期徒刑或七年以上有期徒刑，致重傷者，處三年以上十年以下
有期徒刑。
第一項之未遂犯罰之。
刑法第三百二十條
意圖為自己或第三人不法之所有，而竊取他人之動產者，為竊盜罪，處五年以下有期
徒刑、拘役或五百元以下罰金。
意圖為自己或第三人不法之利益，而竊佔他人之不動產者，依前項之規定處斷。
前二項之未遂犯罰之。


司法院資訊處製作；財團法人民間司法改革基金會備份。
